【裁判字號】    97,訴,2804
【裁判日期】    971124
【裁判案由】    違反毒品危害防制條例
【裁判全文】
臺灣彰化地方法院刑事判決              97年度訴字第2804號
公  訴  人  臺灣彰化地方法院檢察署檢察官
被      告  甲○○
                    （現於臺灣彰化看守所羈押中）
上列被告因違反毒品危害防制條例案件，經檢察官提起公訴（
97年度毒偵字第3438號），本院以簡式審判程序判決如下：
    主    文
甲○○施用第一級毒品，累犯，處有期徒刑柒月。
    犯罪事實
一、甲○○前於民國91年間因施用毒品案件，經依法院裁定送
    入觀察勒戒處所觀察勒戒後，經評定認有繼續施用毒品傾向
    後，再依法院裁定送入戒治處所施以強制戒治，於92年7月
    29日停止處分出監，復經撤銷停止戒治，於93年6月5日執行
    完畢出監，並經臺灣彰化地方法院檢察署以93年度戒毒偵字
    第228號為不起訴處分確定。95年間因施用毒品案件，經
    臺灣高等法院臺中分院以95年度上訴字第375號判決判處有
    期徒刑1年確定，於96年6月14日縮刑期滿執行完畢。詎猶不
    知悔改，復基於施用第一級毒品之犯意，於97年7月6日晚間
    8時許，在其位於彰化縣彰化市○○街165巷41之6號住處內
    ，以將第一級毒品海洛因摻水再以注射針筒注射手臂血管之
    方式，施用第一級毒品海洛因1次。嗣於97年7月7日，因係
    毒品列管人口至警局採尿，甲○○於有偵查犯罪職權之員警
    未發覺其施用第一級毒品之犯行前，即主動向員警自首上開
    施用第一級毒品之犯行，並接受裁判，經警採集其尿液送驗
    結果呈可待因、嗎啡陽性反應，而查悉上情。
二、案經彰化縣警察局彰化分局報告臺灣彰化地方法院檢察署檢
    察官偵查起訴。
    理  由
一、本件被告甲○○所犯係死刑、無期徒刑、最輕本刑為三年以
    上有期徒刑以外之罪，其於準備程序中就被訴事實為有罪之
    陳述，經告知被告簡式審判程序之旨，並聽取公訴人及被告
    之意見後，本院合議庭認為適宜而裁定由受命法官獨任進行
    簡式審判程序，合先敘明。
二、上揭犯罪事實，業據被告甲○○於警詢及偵審中坦承不諱，
    且被告於上揭時地為警查獲後，經警採集其尿液送驗結果，
    確呈現海洛因代謝物之可待因、嗎啡陽性反應，此有詮昕科
    技股份有限公司出具之濫用藥物尿液檢驗報告及委託鑑驗尿
    液代號與真實姓名對照表各2份在卷可稽，足見被告上開自
    白確與事實相符，應可採信。又被告前於91年間因施用毒
    品案件，經依法院裁定送入觀察勒戒處所觀察勒戒後，經評
    定認有繼續施用毒品傾向後，再依法院裁定送入戒治處所施
    以強制戒治，於92年7月29日停止處分出監，復經撤銷停止
    戒治，於93年6月5日執行完畢出監，並經臺灣彰化地方法院
    檢察署以93年度戒毒偵字第228號為不起訴處分確定。95
    年間因施用毒品案件，經臺灣高等法院臺中分院以95年度上
    訴字第375號判決判處有期徒刑1年確定，於96年6月14日縮
    刑期滿執行完畢等節，有臺灣高等法院被告前案紀錄表1份
    在卷可憑。綜上所述，本案事證明確，被告犯行堪以認定。
三、核被告所為，係犯毒品危害防制條例第10條第1項之施用第
    一級毒品罪。被告施用第一級毒品前持有第一級毒品之低度
    行為，應為其施用之高度行為所吸收，不另論罪。再按刑法
    第62條所謂發覺，固非以有偵查犯罪權之機關或人員確知其
    人犯罪無誤為必要，而於對其發生嫌疑時，即得謂為已發覺
    ；但此項對犯人之嫌疑，仍須有確切之根據得為合理之可疑
    者，始足當之，若單純主觀上之懷疑，要不得謂已發生嫌疑
    （最高法院72年臺上字第641號判例意旨參照）。查，被告
    原因通知採尿未到，經警向檢察官聲請強制採尿鑑定許可書
    ，惟本件並非員警持強制採驗尿液許可書強制被告到場採尿
    ，而係於檢察官核准之強制到場日期截止後，員警因巡邏時
    遇見被告經其同意而帶回驗尿，被告並主動向警坦承本次施
    用毒品犯行，業具被告供明在卷，並有電話洽辦公務紀錄單
    在卷可憑，足認被告確係在警員未發現有確切之根據得為合
    理之懷疑前，即主動供述其於上開時、地施用第一級毒品海
    洛因1次之犯行，嗣並接受裁判，核與自首之規定相符，爰
    依刑法第62條前段之規定減輕其刑。另查，被告於95年間因
    施用毒品案件，經臺灣高等法院臺中分院以95年度上訴字第
    375號判決判處有期徒刑1年確定，於96年6月14日縮刑期滿
    執行完畢，有臺灣高等法院被告前案紀錄表1份在卷可稽，
    其於受有期徒刑執行完畢後5年以內，再故意犯本件有期徒
    刑以上之罪，為累犯，應依法加重其刑。被告同時具有加重
    及減輕事由，應依刑法第71條第1項之規定先加後減之。爰
    審酌被告曾因施用毒品案件接受觀察勒戒及強制戒治處分，
    並曾因施用毒品案件，經法院判處罪刑確定，竟無視於毒品
    對於自身健康之戕害及國家對於杜絕毒品犯罪之禁令，猶施
    用毒品不輟，再為本案犯行；被告吸毒係戕害自己身心之行
    為及被告犯罪後尚能於警詢及偵審中坦承犯行之態度等一切
    情狀，量處如主文所示之刑。
據上論斷，應依刑事訴訟法第273條之1第1項、第299條第1項前
段，毒品危害防制條例第10條第1項，刑法第11條前段、第47條
第1項、第62條前段，判決如主文。
本案經檢察官張聖傳到庭執行職務。
中    華    民    國    97    年    11    月    24    日
                  刑事第五庭    法  官  蔡家瑜
以上正本證明與原本無異。
如不服本判決，應於判決送達後10日內，向本院提出上訴書狀，
上訴書狀應「敘述具體上訴理由」，並按他造當事人之人數附繕
本。「切勿逕送上級法院」。
中    華    民    國    97    年    11    月    24    日
                                書記官  陳秀鳳
附錄論罪科刑法條：
毒品危害防制條例第十條第一項：
施用第一級毒品者，處六個月以上五年以下有期徒刑。


司法院資訊處製作；財團法人民間司法改革基金會備份。
